【裁判字號】    98,審消債更,13
【裁判日期】    980406
【裁判案由】    聲請更生程序
【裁判全文】
臺灣高雄地方法院民事裁定          98年度審消債更字第13號
聲  請  人  甲○○
上列當事人因消費者債務清理事件聲請更生，本院裁定如下：
    主  文
聲請駁回。
聲請費用由聲請人負擔。
    理  由
一、按債務人對於金融機構因消費借貸、自用住宅借款、信用卡
    或現金卡契約而負債務，在聲請更生或清算前，應提出債權
    人清冊，以書面向最大債權金融機構請求協商債務清償方案
    並表明共同協商之意旨，消費者債務清理條例第151條第1項
    定有明文。再者，債務人受最大債權金融機構通知協商債務
    清償方案，二次無正當理由未到場者，視同未請求協商，消
    費者債務清理條例應行注意事項第44條第3 項亦規定甚明。
    又聲請更生或清算不合程式或不備其他要件者，法院應以裁
    定駁回之，但其情形可以補正者，法院應定期間先命補正，
    復為同條例第8 條所明定。
二、查本件債務人向本院聲請更生，雖主張：其有不能清償債務
    情事，前已提出債權人清冊，以書面向最大債權金融機構請
    求共同協商債務清償方案，惟其因發生中禍住院，故無法進
    行協商，經最大債權金融機構以無故兩次不到場面談為由予
    以退件，且其無擔保或無優先權之債務總額未逾新臺幣1,20
    0 萬元，復未經法院裁定開始清算程序或宣告破產云云。惟
    查：債務人確有對於金融機構因消費借貸、自用住宅借款、
    信用卡或現金卡契約而負債務，雖曾備妥文件以書面向最大
    債權金融機構請求共同協商債務清償方案，卻經最大債權金
    融機構以無故兩次不到場面談為由予以退件，是本件聲請人
    聲請更生，顯未遵循本條例第151 條第1 項規定對於金融機
    構因消費借貸、自用住宅借款、信用卡或現金卡契約所負債
    務與全體債權金融機構先行債務協商之機制，經本院於民國
    98年1 月8 日裁定命聲請人於收受裁定後14日內補正，聲請
    人於98年1 月13日收受上開裁定，雖於98年1 月21日陳報其
    向最大債權銀行台新商業銀行股份有限公司（下稱台新銀行
    ）申請前置協商之申請書及附件，惟並未提出協商結果或確
    已提出協商申請之證明文件，經本院函查台新銀行，台新銀
    行於98年3 月26日則陳報聲請人於97年9 月期間曾向其申請
    協商，並經其以經通知2 次無正當理由不到場退件，然於該
    次協商經退件後，聲請人則並未再次向其提出協商申請，此
    有台新銀行之陳報狀在卷可參，據此，顯見本件聲請人未踐
    行前置協商，且經本院以裁定定期命補正而未補正，依上開
    說明，自應駁回其更生之聲請，爰裁定如主文。
中    華    民    國    98    年    4     月    6     日
              民事第一庭    法      官  黃國川
上為正本係照原本作成
如不服本裁定，應於裁定送達後10日內，以書狀向本院提出抗告
，並繳納抗告費新臺幣1千元
中    華    民    國    98    年    4     月    6     日
                            書  記  官  王資惠


司法院資訊處製作；財團法人民間司法改革基金會備份。
